【裁判字號】    92,台上,6460
【裁判日期】    921120
【裁判案由】    違反槍砲彈藥刀械管制條例
【裁判全文】
最高法院刑事判決                              九十二年度台上字第六四六○號
    上  訴  人  甲○○
右上訴人因違反槍砲彈藥刀械管制條例案件，不服台灣高等法院中華民國九十二年九
月十七日第二審判決（九十二年度上訴字第二七五九號，起訴案號：台灣士林地方法
院檢察署九十一年度偵字第四三六三號），提起上訴，本院判決如左：
    主  文
上訴駁回。
    理  由
按刑事訴訟法第三百七十七條規定，上訴於第三審法院，非以判決違背法令為理由，
不得為之。是提起第三審上訴，應以原判決違背法令為理由，係屬法定要件。如果上
訴理由狀並未依據卷內訴訟資料，具體指摘原判決不適用何種法則或如何適用不當，
或所指摘原判決違法情事，顯與法律規定得為第三審上訴理由之違法情形，不相適合
時，均應認其上訴為違背法律上之程式，予以駁回。本件原判決認為第一審判決論處
上訴人甲○○共同未經許可，製造可發射子彈具有殺傷力之改造手槍罪刑（處有期徒
刑五年十月，併科罰金新台幣十五萬元），為無不合，予以維持，駁回上訴人在第二
審之上訴，係以上訴人對於本件未經許可，製造可發射子彈具有殺傷力之改造手槍之
事實已坦承不諱，核與查獲當時在場之湯祚、楊智成、曹煌宗及盧俊元於警詢及偵查
中供證情節相符，復有改造手槍二支及改造手槍之工具鉗子、彈簧各一支扣案足佐。
而扣案該二支手槍經內政部警政署刑事警察局鑑驗結果，認均係由玩具槍換裝土造金
屬槍管而成之改造手槍，機械性能正常，具有殺傷力，亦有該局槍彈鑑定書及鑑定照
片附卷可稽，為其所憑之證據及得心證之理由。經核所為論敘均與卷內證據資料相符
，從形式上觀察，並無認定事實不依證據或有何採證違背證據法則等違法情形存在。
又依刑事訴訟法第一百五十六條第二項規定，被告之自白固需有補強證據以擔保其自
白之真實性，始足為論罪依據。然所謂「補強證據」，係指除該自白本身外，其他足
資以證明自白之犯罪事實確具有相當程度真實性之證據而言；其所補強者，並非以事
實之全部為必要，倘因補強證據與自白之相互利用，而足以使犯罪事實獲得確信者，
即足當之。本件扣案二支玩具手槍係上訴人所有而委由名為「宏宗」之友人予以改造
，除據其於法院審理時自白不諱外，該二支玩具手槍確係上訴人所有，並經證人湯祚
、楊智成、曹煌宗及盧俊元於警詢及偵查中供證屬實，而其槍管確經換裝改造，具有
殺傷力，亦經內政部警政署刑事警察局鑑驗無誤，則原判決綜合上開卷證判斷，認上
訴人之自白具有相當真實性，乃採為上訴人犯罪之論據，所為採證尚無違法可言。且
原判決事實認上訴人係與友人「宏宗」基於改造槍枝之犯意聯絡，而將扣案二支玩具
手槍委由「宏宗」予以改造，理由內並說明其係未經許可，製造可發射子彈具殺傷力
改造手槍罪之共同正犯。則該槍枝縱非上訴人親自改造，基於共同正犯非僅就其自己
實施之行為負其責任，並應於其犯意聯絡範圍內，就他共同正犯所實施之犯行全部負
其責任之法理，自與其自行改造者無異。是原判決於審酌量刑理由內謂上訴人「私自
改造手槍」之語，要與上開事實認定及理由之論述，並無矛盾可指。上訴意旨上開所
指摘者，核與法律規定得為第三審上訴理由之違法情形，不相適合，而其餘上訴意旨
則係就原判決已說明事項或屬原審採證認事職權之適法行使，任意指摘為違法，亦不
得據為第三審上訴之合法理由。其上訴違背法律上之程式，應予駁回。
據上論結，應依刑事訴訟法第三百九十五條前段，判決如主文。
中      華      民      國    九十二    年     十一     月     二十     日
                              最高法院刑事第十一庭
                                  審判長法官  張  淳  淙
                                        法官  謝  俊  雄
                                        法官  蘇  振  堂
                                        法官  張  春  福
                                        法官  呂  丹  玉
      右正本證明與原本無異
                                              書  記  官
中      華      民      國    九十二    年     十一     月    二十七    日


司法院資訊處製作；財團法人民間司法改革基金會備份。
